Minutes et répertoires du notaire Joseph Émile GODET, 25 juin 1875 - 23 novembre 1898 (étude XXXIX)
Archives nationales
Minutes et répertoires du notaire Joseph Émile GODET (étude XXXIX)
25 juin 1875 - 23 novembre 1898
MC/ET/XXXIX/935 - MC/ET/XXXIX/1336, MC/RE/XXXIX/17 - MC/RE/XXXIX/25
Etude XXXIX; Godet, Joseph Emile
Archives nationales de France
Minutes et répertoires: la loi 2008-696 du 15 juillet 2008 relative aux archives a fixé à 75 ans à compter de la date de l'acte, ou à 25 ans à compter de la date du décès de l'intéressé si ce délai est plus bref, le délai de communication des minutes et répertoires des notaires; ce délai est porté à 100 ans à compter de la date de l'acte si le document se rapporte à un mineur (code du Patrimoine, articles L213-2, 4e d et 5e).
Autres documents de l'étude (dossiers de clients, comptabilité...): s'agissant d'archives privées, ces documents sont communicables selon les modalités fixées par le déposant ou le donateur.
Certains documents ne sont pas accessibles en raison de leur mauvais état de conservation.
Versement
La série des minutes s'arrête le 23 novembre 1898, celle des répertoires le 24 janvier 1902.
Accès aux instruments de recherche de tous les notaires de l’étude XXXIX
Archives de l'étude XXXIX
- Minutes de Joseph Émile GODET, juin 1875 - 23 novembre 1898; MC/ET/XXXIX/935 - MC/ET/XXXIX/1336
  - Minutes. 1875, juin - 1875, juillet, juin 1875 - juillet 1875; MC/ET/XXXIX/935
    Informations complémentaires:
    1875, 1er juin à 1875, 25 juin: actes passés par-devant Marie-Joseph-Gustave Dubois.
    1875, 25 juin à 1875, juillet: actes passés par-devant Joseph-Émile Godet.
    Informations concernant le classement:
    Le niveau inférieur de description, quand il existe, correspond aux minutes d'actes. Toutes les minutes ne sont pas forcément décrites une à une. Les descriptions de ces minutes sont plus ou moins détaillées.
  - Minutes. 1875, août - 1875, septembre, août 1875 - septembre 1875; MC/ET/XXXIX/936
  - Minutes. 1875, octobre - 1875, décembre, octobre 1875 - décembre 1875; MC/ET/XXXIX/937
    - Inventaire après décès de Julien Émile Marie Boyer, dressé entre le 15 novembre 1875 et le 24 janvier 1876, dans une maison et dans un fonds de commerce de papetier imprimeur lithographe situés 192 et 194, boulevard Saint-Martin, où le défunt est mort le 5 novembre 1875, à la requête de sa mère, Constance Émilienne Hermanville, veuve de Joseph Marie Boyer, propriétaire, demeurant même adresse et de ses oncles, Julien Marie Boyer, rentier, demeurant à Acheux (Somme), et Pierre Marie Boyer, gaufreur de châles, demeurant 25, rue des Petits-Carreaux. (29 f.)., MC/ET/XXXIX/937
      Origine de l'information:
      De l'image fixe à l'image animée (1820-1910), documents du Minutier central des notaires de Paris relatifs à l'histoire des photographes et de la photographie, par Marc Durand, Paris, Archives nationales, 2015, notice n° 673 (version dématérialisée de l'instrument de recherche, les notices biographiques et compléments de descriptions d'actes ne se trouvent que sur la version papier de l'ouvrage, voir contexte dans le Plan d’orientation général - Notaires de Paris, guides thématiques du Minutier).
      Date de création de la notice: 2010
      Date de révision: 2018 (Marie-Françoise Limon-Bonnet)
      Saint-Martin (boulevard); Petits-Carreaux (rue des); Boyer, Julien Émile Marie; Boyer, Joseph Marie; Boyer, Julien Marie; Boyer, Pierre Marie; Hermanville, Constance Émilienne
    - Cahier des charges pour la vente d'un fonds de papetier imprimeur lithographe situé 192 et 194, boulevard Saint-Martin, dépendant de la succession de Julien Émile Marie Boyer, à la requête de sa mère, Constance Émilienne Hermanville, veuve de Joseph Marie Boyer, propriétaire, demeurant même adresse et de ses oncles, Julien Marie Boyer, rentier, demeurant à Acheux (Somme), et Pierre Marie Boyer, gaufreur de châles, demeurant 25, rue des Petits-Carreaux. La mise à prix est fixée à 29 186 francs., 27 novembre 1875; MC/ET/XXXIX/937
      À la suite:
      1875, 7 décembre Procès-verbal de non-adjudication. 1875, 11 décembre Procès-verbal de remise en adjudication. 1875, 23 décembre Procès-verbal d'adjudication. 1875, 31 décembre État des marchandises.
      De l'image fixe à l'image animée (1820-1910), documents du Minutier central des notaires de Paris relatifs à l'histoire des photographes et de la photographie, par Marc Durand, Paris, Archives nationales, 2015, notice n° 674 (version dématérialisée de l'instrument de recherche, les notices biographiques et compléments de descriptions d'actes ne se trouvent que sur la version papier de l'ouvrage, voir contexte dans le Plan d’orientation général - Notaires de Paris, guides thématiques du Minutier).
  - Minutes. 1876, janvier - 1876, février, janvier 1876 - février 1876; MC/ET/XXXIX/938
  - Minutes. 1876, mars - 1876, mai, mars 1876 - mai 1876; MC/ET/XXXIX/939
  - Minutes. 1876, juin - 1876, juillet, juin 1876 - juillet 1876; MC/ET/XXXIX/940
  - Minutes. 1876, août - 1876, septembre, août 1876 - septembre 1876; MC/ET/XXXIX/941
  - Minutes. 1876, octobre - 1876, décembre, octobre 1876 - décembre 1876; MC/ET/XXXIX/942
  - Minutes. 1877, janvier - 1877, mars, janvier 1877 - mars 1877; MC/ET/XXXIX/943
  - Minutes. 1877, avril - 1877, juin, avril 1877 - juin 1877; MC/ET/XXXIX/944
  - Minutes. 1877, juillet - 1877, septembre, juillet 1877 - septembre 1877; MC/ET/XXXIX/945
  - Minutes. 1877, octobre - 1877, décembre, octobre 1877 - décembre 1877; MC/ET/XXXIX/946
  - Minutes. 1878, janvier - 1878, mars, janvier 1878 - mars 1878; MC/ET/XXXIX/947
  - Minutes. 1878, avril - 1878, juin, avril 1878 - juin 1878; MC/ET/XXXIX/948
  - Minutes. 1878, juillet - 1878, septembre, juillet 1878 - septembre 1878; MC/ET/XXXIX/949
  - Minutes. 1878, octobre - 1878, décembre, octobre 1878 - décembre 1878; MC/ET/XXXIX/950
  - Minutes. 1879, janvier - 1879, février, janvier 1879 - février 1879; MC/ET/XXXIX/951
  - Minutes. 1879, mars - 1879, avril, mars 1879 - avril 1879; MC/ET/XXXIX/952
  - Minutes. 1879, mai - 1879, juin, mai 1879 - juin 1879; MC/ET/XXXIX/953
  - Minutes. 1879, juillet - 1879, août, juillet 1879 - août 1879; MC/ET/XXXIX/954
  - Minutes. 1879, septembre, septembre 1879; MC/ET/XXXIX/955
    - Quittance par Pierre Ignace Alexis Gaudin, propriétaire, et Joséphine Modeste Jeandron, son épouse, demeurant 17, avenue Trudaine, représentés par Jules Henri Louis Turé, banquier, demeurant 121, avenue des Champs-Élysées, à Ernest Joseph Marie et Paul Benjamin Noël, représentant également Jean-Baptiste Vigié, tous entrepreneurs de peinture, demeurant 4, rue Doudeauville, pour solde de la vente par adjudication du 6 mai 1879, d'un terrain situé rue Lauriston, pour la somme principale de 20 300 francs., 13 septembre 1879; MC/ET/XXXIX/955
      De l'image fixe à l'image animée (1820-1910), documents du Minutier central des notaires de Paris relatifs à l'histoire des photographes et de la photographie, par Marc Durand, Paris, Archives nationales, 2015, notice n° 2076 (version dématérialisée de l'instrument de recherche, les notices biographiques et compléments de descriptions d'actes ne se trouvent que sur la version papier de l'ouvrage, voir contexte dans le Plan d’orientation général - Notaires de Paris, guides thématiques du Minutier).
      Lauriston (rue); Trudaine (avenue); Doudeauville (rue); Champs-Elysées (avenue des); Gaudin, Pierre Ignace Alexis; Jeandron, Joséphine Modeste; Noël, Ernest Joseph Marie; Noël, Paul Benjamin; Vigié, Jean-Baptiste; Turé, Jules Henri Louis
  - Minutes. 1879, octobre, octobre 1879; MC/ET/XXXIX/956
    - Inventaire après décès de Victor Valentin Hippolyte Sébron, dressé entre le 28 octobre et le 6 décembre 1879, dans sa maison située 80, rue Taitbout et dans sa maison campagne située 4, rue de la Gaîté à Nogent-sur-Marne, où le défunt est mort le 31 août 1879, à la requête de ses exécuteurs testamentaires. (13 f.)., 28 octobre 1879; MC/ET/XXXIX/956
      De l'image fixe à l'image animée (1820-1910), documents du Minutier central des notaires de Paris relatifs à l'histoire des photographes et de la photographie, par Marc Durand, Paris, Archives nationales, 2015, notice n° 4488 (version dématérialisée de l'instrument de recherche, les notices biographiques et compléments de descriptions d'actes ne se trouvent que sur la version papier de l'ouvrage, voir contexte dans le Plan d’orientation général - Notaires de Paris, guides thématiques du Minutier).
      Taitbout (rue); Nogent-sur-Marne (Val-de-Marne); Sébron, Victor Valentin Hippolyte
  - Minutes. 1879, novembre, novembre 1879; MC/ET/XXXIX/957
  - Minutes. 1879, décembre, décembre 1879; MC/ET/XXXIX/958
  - Minutes. 1880, janvier, janvier 1880; MC/ET/XXXIX/959
  - Minutes. 1880, février, février 1880; MC/ET/XXXIX/960
  - Minutes. 1880, mars, mars 1880; MC/ET/XXXIX/961
  - Minutes. 1880, avril, avril 1880; MC/ET/XXXIX/962
  - Minutes. 1880, mai, mai 1880; MC/ET/XXXIX/963
  - Minutes. 1880, 1er mai - 1880, 15 juin, 1er mai 1880 - 15 juin 1880; MC/ET/XXXIX/964
  - Minutes. 1880, 16 juin - 1880, 30 juin, 16 juin 1880 - 30 juin 1880; MC/ET/XXXIX/965
  - Minutes. 1880, 1er juillet - 1880, 13 juillet, 1er juillet 1880 - 13 juillet 1880; MC/ET/XXXIX/966
  - Minutes. 1880, 16 juillet - 1880, 31 juillet, 16 juillet 1880 - 31 juillet 1880; MC/ET/XXXIX/967
  - Minutes. 1880, août, août 1880; MC/ET/XXXIX/968
  - Minutes. 1880, septembre, septembre 1880; MC/ET/XXXIX/969
    - Donation réciproque entre François Veysset, photographe, et Victoire Augustine Rose Marmion, son épouse, demeurant, 40, des Saints-Pères., 18 septembre 1880; MC/ET/XXXIX/969
      De l'image fixe à l'image animée (1820-1910), documents du Minutier central des notaires de Paris relatifs à l'histoire des photographes et de la photographie, par Marc Durand, Paris, Archives nationales, 2015, notice n° 4922 (version dématérialisée de l'instrument de recherche, les notices biographiques et compléments de descriptions d'actes ne se trouvent que sur la version papier de l'ouvrage, voir contexte dans le Plan d’orientation général - Notaires de Paris, guides thématiques du Minutier).
      Saints-Pères (rue des); Veysset, François; Marmion, Victoire Augustine Rose
  - Minutes. 1880, octobre, octobre 1880; MC/ET/XXXIX/970
  - Minutes. 1880, 3 novembre - 1880, 15 novembre, 3 novembre 1880 - 15 novembre 1880; MC/ET/XXXIX/971
  - Minutes. 1880, 17 novembre - 1880, 30 novembre, 17 novembre 1880 - 30 novembre 1880; MC/ET/XXXIX/972
  - Minutes. 1880, décembre, décembre 1880; MC/ET/XXXIX/973
  - Minutes. 1881, janvier, janvier 1881; MC/ET/XXXIX/974
  - Minutes. 1881, février, février 1881; MC/ET/XXXIX/975
  - Minutes. 1881, mars, mars 1881; MC/ET/XXXIX/976
  - Minutes. 1881, 1er avril - 1881, 14 avril, 1er avril 1881 - 14 avril 1881; MC/ET/XXXIX/977
  - Minutes. 1881, 16 avril - 1881, 30 avril, 16 avril 1881 - 30 avril 1881; MC/ET/XXXIX/978
  - Minutes. 1881, 3 mai - 1881, 14 mai, 3 mai 1881 - 14 mai 1881; MC/ET/XXXIX/979
  - Minutes. 1881, 17 mai - 1881, 30 mai, 17 mai 1881 - 30 mai 1881; MC/ET/XXXIX/980
  - Minutes. 1881, juin, juin 1881; MC/ET/XXXIX/981
    - Quittance par Louis Désiré Desgroux, propriétaire, demeurant 57, rue du Cherche-Midi, et autres, à François Veysset, photographe, demeurant, 40, des Saints-Pères, et Eugène César Villette, propriétaire, demeurant à Deauville (Calvados), conjointement adjudicataires, le 2 février 1881, d'un immeuble situé 57, rue du Cherche-Midi, pour la somme principale de 140 000 francs., 14 juin 1881; MC/ET/XXXIX/981
      De l'image fixe à l'image animée (1820-1910), documents du Minutier central des notaires de Paris relatifs à l'histoire des photographes et de la photographie, par Marc Durand, Paris, Archives nationales, 2015, notice n° 4923 (version dématérialisée de l'instrument de recherche, les notices biographiques et compléments de descriptions d'actes ne se trouvent que sur la version papier de l'ouvrage, voir contexte dans le Plan d’orientation général - Notaires de Paris, guides thématiques du Minutier).
      Saints-Pères (rue des); Cherche-Midi (rue du); Deauville (Calvados); Veysset, François; Desgroux, Louis Désiré; Villette, Eugène César
  - Minutes. 1881, juillet, juillet 1881; MC/ET/XXXIX/982
  - Minutes. 1881, août, août 1881; MC/ET/XXXIX/983
  - Minutes. 1881, septembre, septembre 1881; MC/ET/XXXIX/984
  - Minutes. 1881, octobre, octobre 1881; MC/ET/XXXIX/985
  - Minutes. 1881, novembre, novembre 1881; MC/ET/XXXIX/986
  - Minutes. 1881, 1er décembre - 1881, 12 décembre, 1er décembre 1881 - 12 décembre 1881; MC/ET/XXXIX/987
  - Minutes. 1881, 13 décembre - 1881, 30 décembre, 13 décembre 1881 - 30 décembre 1881; MC/ET/XXXIX/988
  - Minutes. 1882, 2 janvier - 1882, 14 janvier, 2 janvier 1882 - 14 janvier 1882; MC/ET/XXXIX/989
  - Minutes. 1882, 15 janvier - 1882, 31 janvier, 15 janvier 1882 - 31 janvier 1882; MC/ET/XXXIX/990
  - Minutes. 1882, février, février 1882; MC/ET/XXXIX/991
  - Minutes. 1882, 1er mars - 1882, 11 mars, 1er mars 1882 - 11 mars 1882; MC/ET/XXXIX/992
  - Minutes. 1882, 13 mars - 1882, 31 mars, 13 mars 1882 - 31 mars 1882; MC/ET/XXXIX/993
  - Minutes. 1882, avril, avril 1882; MC/ET/XXXIX/994
  - Minutes. 1882, mai, mai 1882; MC/ET/XXXIX/995
  - Minutes. 1882, juin, juin 1882; MC/ET/XXXIX/996
  - Minutes. 1882, 1er juillet - 1882, 12 juillet, 1er juillet 1882 - 12 juillet 1882; MC/ET/XXXIX/997
  - Minutes. 1882, 13 juillet - 1882, 29 juillet, 13 juillet 1882 - 29 juillet 1882; MC/ET/XXXIX/998
  - Minutes. 1882, août, août 1882; MC/ET/XXXIX/999
  - Minutes. 1882, septembre, septembre 1882; MC/ET/XXXIX/1000
    - Inventaire après décès de Victoire Augustine Rose Marmion, dressé dans une maison située 40, des Saints-Pères, où la défunte est morte le 26 avril 1882, à la requête de son mari, François Veysset, photographe, demeurant même adresse, tuteur de ses deux enfants Eugène et émile Veysset, en présence de Jean Prosper Achille Ernest Lefèvre, mandataire d'Eugène César Villette, subrogé tuteur, propriétaire, demeurant à Deauville (Calvados). (11 f.). À signaler: Louis Jules Duboscq, opticien, demeurant 21, rue de l'Odéon, et Louis Auguste Nastorg, photographe, demeurant 18, rue de l'Odéon, tous deux désignés en tant qu'experts, ont estimé, avec l'aide du commissaire-priseur, la valeur du matériel et de l'outillage de l'atelier de photographie et la valeur du fonds de commerce à 8 000 francs. Extrait: Dans l'atelier de l'opérateur, six petits appareils photographiques et une chambre noire, le tout prisée deux cent soixante dix francs----------------------------270 francs., 11 septembre 1882; MC/ET/XXXIX/1000
      De l'image fixe à l'image animée (1820-1910), documents du Minutier central des notaires de Paris relatifs à l'histoire des photographes et de la photographie, par Marc Durand, Paris, Archives nationales, 2015, notice n° 4924 (version dématérialisée de l'instrument de recherche, les notices biographiques et compléments de descriptions d'actes ne se trouvent que sur la version papier de l'ouvrage, voir contexte dans le Plan d’orientation général - Notaires de Paris, guides thématiques du Minutier).
      Saints-Pères (rue des); Odéon (rue de l'); Deauville (Calvados); Duboscq, Louis Jules; Nastorg, Louis Auguste; Veysset, François; Marmion, Victoire Augustine Rose; Veysset, Eugène; Veysset, Émile; Lefèvre, Jean Prosper Achille Ernest; Villette, Eugène César
  - Minutes. 1882, octobre, octobre 1882; MC/ET/XXXIX/1001
  - Minutes. 1882, 2 novembre - 1882, 18 novembre, 2 novembre 1882 - 18 novembre 1882; MC/ET/XXXIX/1002
  - Minutes. 1882, 20 novembre - 1882, 30 novembre, 20 novembre 1882 - 30 novembre 1882; MC/ET/XXXIX/1003
  - Minutes. 1882, décembre, décembre 1882; MC/ET/XXXIX/1004
  - Minutes. 1883, 2 janvier - 1883, 18 janvier, 2 janvier 1883 - 18 janvier 1883; MC/ET/XXXIX/1005
  - Minutes. 1883, 19 janvier - 1883, 31 janvier, 19 janvier 1883 - 31 janvier 1883; MC/ET/XXXIX/1006
  - Minutes. 1883, février, février 1883; MC/ET/XXXIX/1007
  - Minutes. 1883, 1er mars - 1883, 14 mars, 1er mars 1883 - 14 mars 1883; MC/ET/XXXIX/1008
  - Minutes. 1883, 15 mars - 1883, 31 mars, 15 mars 1883 - 31 mars 1883; MC/ET/XXXIX/1009
  - Minutes. 1883, avril, avril 1883; MC/ET/XXXIX/1010
  - Minutes. 1883, 1er mai - 1883, 15 mai, 1er mai 1883 - 15 mai 1883; MC/ET/XXXIX/1011
  - Minutes. 1883, 16 mai - 1883, 31 mai, 16 mai 1883 - 31 mai 1883; MC/ET/XXXIX/1012
  - Minutes. 1883, 1er juin - 1883, 13 juin, 1er juin 1883 - 13 juin 1883; MC/ET/XXXIX/1013
  - Minutes. 1883, 14 juin - 1883, 30 juin, 14 juin 1883 - 30 juin 1883; MC/ET/XXXIX/1014
  - Minutes. 1883, 2 juillet - 1883, 19 juillet, 2 juillet 1883 - 19 juillet 1883; MC/ET/XXXIX/1015
  - Minutes. 1883, 20 juillet - 1883, 31 juillet, 20 juillet 1883 - 31 juillet 1883; MC/ET/XXXIX/1016
  - Minutes. 1883, août, août 1883; MC/ET/XXXIX/1017
  - Minutes. 1883, septembre, septembre 1883; MC/ET/XXXIX/1018
  - Minutes. 1883, 1er octobre - 1883, 17 octobre, 1er octobre 1883 - 17 octobre 1883; MC/ET/XXXIX/1019
  - Minutes. 1883, 18 octobre - 1883, 31 octobre, 18 octobre 1883 - 31 octobre 1883; MC/ET/XXXIX/1020
  - Minutes. 1883, 2 novembre - 1883, 30 novembre, 2 novembre 1883 - 30 novembre 1883; MC/ET/XXXIX/1021
  - Minutes. 1883, 20 novembre - 1883, 30 novembre, 20 novembre 1883 - 30 novembre 1883; MC/ET/XXXIX/1022
  - Minutes. 1883, 1er décembre - 1883, 14 décembre, 1er décembre 1883 - 14 décembre 1883; MC/ET/XXXIX/1023
  - Minutes. 1883, 15 décembre - 1883, 15 décembre 1883 - 1883; MC/ET/XXXIX/1024
  - Minutes. 1884, 3 janvier - 1884, 19 janvier, 3 janvier 1884 - 19 janvier 1884; MC/ET/XXXIX/1025
  - Minutes. 1884, 21 janvier - 1884, 31 janvier, 21 janvier 1884 - 31 janvier 1884; MC/ET/XXXIX/1026
    - Dépôt judiciaire du testament olographe de François Veysset, fait le 10 mai 1882 à Paris, à la suite de son décès survenu en son domicile, 40, des Saints-Pères, le 27 janvier 1884., 28 janvier 1884; MC/ET/XXXIX/1026
      De l'image fixe à l'image animée (1820-1910), documents du Minutier central des notaires de Paris relatifs à l'histoire des photographes et de la photographie, par Marc Durand, Paris, Archives nationales, 2015, notice n° 4925 (version dématérialisée de l'instrument de recherche, les notices biographiques et compléments de descriptions d'actes ne se trouvent que sur la version papier de l'ouvrage, voir contexte dans le Plan d’orientation général - Notaires de Paris, guides thématiques du Minutier).
      Saints-Pères (rue des); Veysset, François
  - Minutes. 1884, février, février 1884; MC/ET/XXXIX/1027
    - Renonciation à legs d'usufruit fait par François Veysset, à Eugène César Villette, propriétaire, demeurant avenue de l'Hippodrome à Deauville (Calvados)., 12 février 1884; MC/ET/XXXIX/1027
      De l'image fixe à l'image animée (1820-1910), documents du Minutier central des notaires de Paris relatifs à l'histoire des photographes et de la photographie, par Marc Durand, Paris, Archives nationales, 2015, notice n° 4926 (version dématérialisée de l'instrument de recherche, les notices biographiques et compléments de descriptions d'actes ne se trouvent que sur la version papier de l'ouvrage, voir contexte dans le Plan d’orientation général - Notaires de Paris, guides thématiques du Minutier).
      Deauville (Calvados); Veysset, François; Villette, Eugène César
    - Inventaire après décès de François Veysset, dressé dans une maison située 40, des Saints-Pères, où le défunt est mort le 27 janvier 1884, à la requête d'Eugène César Villette, propriétaire, demeurant avenue de l'Hippodrome à Deauville (Calvados), tuteur datif d'Eugène et d'émile Veysset, enfants mineurs du défunt, en présence de François Jules Marchou, rentier, demeurant 11, boulevard Voltaire. (10 f.). À signaler: Louis Jules Duboscq, opticien, demeurant 21, rue de l'Odéon, et Hyacinthe Nogué, opticien, demeurant 138, rue d'Assas, tous deux désignés en tant qu'experts, ont estimé, avec l'aide du commissaire-priseur, la valeur du matériel et de l'outillage de l'atelier de photographie et la valeur du fonds de commerce à 1 000 francs., 12 février 1884; MC/ET/XXXIX/1027
      De l'image fixe à l'image animée (1820-1910), documents du Minutier central des notaires de Paris relatifs à l'histoire des photographes et de la photographie, par Marc Durand, Paris, Archives nationales, 2015, notice n° 4927 (version dématérialisée de l'instrument de recherche, les notices biographiques et compléments de descriptions d'actes ne se trouvent que sur la version papier de l'ouvrage, voir contexte dans le Plan d’orientation général - Notaires de Paris, guides thématiques du Minutier).
      Saints-Pères (rue des); Odéon (rue de l'); Voltaire (boulevard); Assas (rue d'); Deauville (Calvados); Duboscq, Louis Jules; Nogué, Hyacinthe; Veysset, François; Veysset, Eugène; Veysset, Émile; Villette, Eugène César; Marchou, François Jules
  - Minutes. 1884, 1er mars - 1884, 17 mars, 1er mars 1884 - 17 mars 1884; MC/ET/XXXIX/1028
  - Minutes. 1884, 18 mars - 1884, 31 mars, 18 mars 1884 - 31 mars 1884; MC/ET/XXXIX/1029
  - Minutes. 1884, avril, avril 1884; MC/ET/XXXIX/1030
    - Bail par Jules Martin et Marie Esther Arundale, son épouse, rue du Mont Cenis, n° 107, à Adeline Hourdin, veuve de Mutius Jean Gautier, rue de Flandre, n° 138, de terrain rue Duhesme, pour 30 ans., 24 avril 1884; MC/ET/XXXIX/1030
      Actes signalés par Thierry Boudignon, 2003-2012 (base de données migrée: voir contexte dans le Plan d’orientation général - Notaires de Paris, guides thématiques du Minutier).
      Date de création de la notice: 2012
      bail; Flandre (rue de); Mont-Cenis (rue du); Duhesme (rue); Martin, Jules; Arundale, Marie Esther; Hourdin, Adeline; Gautier, Mutius Jean
  - Minutes. 1884, mai, mai 1884; MC/ET/XXXIX/1031
  - Minutes. 1884, juin, juin 1884; MC/ET/XXXIX/1032
  - Minutes. 1884, juillet, juillet 1884; MC/ET/XXXIX/1033
  - Minutes. 1884, août, août 1884; MC/ET/XXXIX/1034
  - Minutes. 1884, septembre, septembre 1884; MC/ET/XXXIX/1035
  - Minutes. 1884, 1er octobre - 1884, 15 octobre, 1er octobre 1884 - 15 octobre 1884; MC/ET/XXXIX/1036
  - Minutes. 1884, 16 octobre - 1884, 31 octobre, 16 octobre 1884 - 31 octobre 1884; MC/ET/XXXIX/1037
  - Minutes. 1884, 3 novembre - 1884, 15 novembre, 3 novembre 1884 - 15 novembre 1884; MC/ET/XXXIX/1038
  - Minutes. 1884, 17 novembre - 1884, 29 novembre, 17 novembre 1884 - 29 novembre 1884; MC/ET/XXXIX/1039
  - Minutes. 1884, 1er décembre - 1884, 16 décembre, 1er décembre 1884 - 16 décembre 1884; MC/ET/XXXIX/1040
  - Minutes. 1884, 17 décembre - 1884, 17 décembre 1884 - 1884; MC/ET/XXXIX/1041
  - Minutes. 1885, 2 janvier - 1885, 16 janvier, 2 janvier 1885 - 16 janvier 1885; MC/ET/XXXIX/1042
  - Minutes. 1885, 17 janvier - 1885, 31 janvier, 17 janvier 1885 - 31 janvier 1885; MC/ET/XXXIX/1043
  - Minutes. 1885, 2 février - 1885, 12 février, 2 février 1885 - 12 février 1885; MC/ET/XXXIX/1044
  - Minutes. 1885, 13 février - 1885, 28 février, 13 février 1885 - 28 février 1885; MC/ET/XXXIX/1045
  - Minutes. 1885, 2 mars - 1885, 11 mars, 2 mars 1885 - 11 mars 1885; MC/ET/XXXIX/1046
  - Minutes. 1885, 13 mars - 1885, 31 mars, 13 mars 1885 - 31 mars 1885; MC/ET/XXXIX/1047
  - Minutes. 1885, 1er avril - 1885, 16 avril, 1er avril 1885 - 16 avril 1885; MC/ET/XXXIX/1048
  - Minutes. 1885, 17 avril - 1885, 30 avril, 17 avril 1885 - 30 avril 1885; MC/ET/XXXIX/1049
  - Minutes. 1885, 1er mai - 1885, 12 mai, 1er mai 1885 - 12 mai 1885; MC/ET/XXXIX/1050
  - Minutes. 1885, 13 mai - 1885, 30 mai, 13 mai 1885 - 30 mai 1885; MC/ET/XXXIX/1051
    - Contrat de mariage sous le régime de la communauté de biens avec donation au dernier vivant entre Marie Georges Jean Méliès, employé, demeurant 5, rue Taylor, et Eugénie Alphonsine Génin, demeurant 70, boulevard Voltaire. Le futur apporte en dot 65 000 francs et la future 340 000 francs., 29 mai 1885; MC/ET/XXXIX/1051